---
title: "Họp Trưởng đơn vị Trường Công nghệ"
subtitle: "Thành phần tham gia: HT, PHT, CVP, các Trưởng khoa"
date: today
format:
  revealjs: 
    slide-number: true
    chalkboard: 
      buttons: false
    preview-links: auto
    logo: nct_logo.pdf
    css: styles.css
    footer: <https://nct.neu.edu.vn>
resources:
  - demo.pdf
---

```{r, echo=FALSE, message=FALSE, warning=FALSE}
library(tidyverse)
library(kableExtra)
```

## Quản lý chung - kênh liên lạc

- Phương thức liên lạc chính thức của Trường là qua Outlook

- Các kênh trao đổi thông tin khác như Zalo, Fb chỉ để trao đổi nhanh.

- Mời họp cũng đặt lịch qua Outlook

- Các khoa nếu có nhu cầu sử dụng văn phòng Trường thì kiểm tra lịch họp và đặt qua Outlook. 

## Quản lý chung - chia sẻ tài liệu

- Tài liệu được chia sẻ qua OneDrive

- Hạn chế đính kèm qua Zalo, Fb, Email

- HT, PHT, CVP có quyền truy cập vào tất cả các thư mục

- Các Khoa có quyền truy cập vào thư mục của Khoa mình và của thư mục chung của Trường

- <a href="https://stneuedu-my.sharepoint.com/:f:/r/personal/truongcongnghe_neu_edu_vn/Documents/Tr%C6%B0%E1%BB%9Dng%20C%C3%B4ng%20ngh%E1%BB%87?csf=1&web=1&e=GUIZy2">Thư mục chung của Trường Công nghệ</a>

## Quản lý chung - thông tin chung

```{r}
df <- tibble('Văn phòng' = c('Trường CN', paste('Khoa', sort(c('KHDL&AI', 'CNTT', 'HTTTQL', 'KHCS', 'Toán', 'TK')), sep = " ")),
             'Phụ trách' = c('T. Bùi Quốc Hoàn', 'C. Ng Thị Hải Yến', 'C. Ng Hương Giang', 'T. Ng Hồng Quân', 'C. Lưu Phương Mai', 'C. Ng Phương Lan', 'C. Bùi Thị Thúy'),
             'Sdt' = c('0983386428','0916978877', '0904493562', '0974821967', '0904551709', '0912319386','0815666528' )
             )
kable(df)
```

## Hoạt động của Trường (1)

-  
<a href="https://stneuedu-my.sharepoint.com/:f:/r/personal/truongcongnghe_neu_edu_vn/Documents/Tr%C6%B0%E1%BB%9Dng%20C%C3%B4ng%20ngh%E1%BB%87/Th%C6%B0%20m%E1%BB%A5c%20chung/V%C4%83n%20b%E1%BA%A3n%20qu%E1%BA%A3n%20l%C3%BD/Gi%C3%A2%CC%81y%20t%C6%A1%CC%80%20ph%C3%AA%20duy%C3%AA%CC%A3t?csf=1&web=1&e=pQhtif"> Kế hoạch hoạt động 2024 </a>

- Các hoạt động đang diễn ra

  - Chuỗi sự kiện chào tân sinh viên: Unitour, football day, Gala dinner
  
  - Hội nghị triển khai năm học 2024 - 2025 (toàn trường): Đã xong kế hoạch, chốt ngày
  
  - Tọa đàm nghề nghiệp Quản trị rủi ro định lượng: 02/11/2024
  
  - Gặp gỡ các thế hệ 20/11/2024 (dự kiến tổ chức cùng ngày với trường vào 15/11)

## Hoạt động của Trường (2)

- Các hoạt động sắp diễn ra

  - Kế hoạch xây dựng Trung tâm dữ liệu và Mô hình mô phỏng Kinh tế vi mô - vĩ mô.
  
  - Tọa đàm nghề nghiệp và ký thỏa thuận hợp tác với VNPT AI
  
  - Ngày hội thực tập và việc làm (15/12/2024)
  
  - Hoàn thiện các phòng Lab và lấy ngân sách

## Hoạt động của Trường (3)

- Kế hoạch trọng tâm của Trường trong năm 2025:
  - Tư vấn tuyển sinh & xây dựng thương hiệu
  - Mở ngành mới bằng Tiếng Anh (không tăng chỉ tiêu, thay thế cho các Chương trình đang giảng dạy bằng Tiếng Việt)
  - Số hóa tất quả các môn học, chương trình đào tạo & publish lên website (của Trường CN)
  - Triển khai môn học KHDL & AI chung cho toàn trường (No-code approach)

## Hoạt động của Trường (4)

- Kế hoạch trọng tâm của Trường trong năm 2025 (tiếp)

  - Trung tâm dữ liệu và mô hình mô phỏng kinh tế vi mô + vĩ mô
  - Chương trình Nghiên cứu sinh được trả lương
  - Xây dựng bài thi đánh giá năng lực chung cho sinh viên NEU (cân nhắc)
  
## Thảo luận

- Các hoạt động của trường năm 2024

- Các hoạt động của trường năm 2025

- Các khoa làm Kế hoạch công việc và làm dự toán cho các công việc phát sinh kinh phí theo mẫu: 
<a href="https://stneuedu-my.sharepoint.com/:f:/r/personal/truongcongnghe_neu_edu_vn/Documents/Tr%C6%B0%E1%BB%9Dng%20C%C3%B4ng%20ngh%E1%BB%87/Th%C6%B0%20m%E1%BB%A5c%20chung/T%C3%A0i%20li%E1%BB%87u/M%C3%A2%CC%83u%20v%C4%83n%20ba%CC%89n?csf=1&web=1&e=7K7gGe"> Mẫu kế hoạch công việc và mẫu dự toán </a>

- Với các công việc có phát sinh kinh phí, ngoài dự toán cần có thuyết minh chi tiết.
 


